# 期后收到法院传单怎么处理？

提问人：不懂要多问 时间：2020-04-24 10:49:00
企业 2019 年的年报，审计报告日为 2020 年 3 月 31 日，企业于 2020 年 1 月 13 日收到法院传单，为企业 2019 年延迟付供应商款的违约金。现截止至审计报告日，法院尚未判决，请问该事项应怎么处理？属于期后调整事项还是非调整事项

回答人：chenyiwei
建议咨询律师意见以确定供应商的起诉有无合理理由，本企业败诉可能性多大，依据截至 2019 年末有效的与供应商之间的合同，能否认定本企业违约并已产生支付违约金的义务等。难点可能在于如何认定违约及如何认定“合理的违约金”。